【裁判字號】    90,簡上,89
【裁判日期】    901030
【裁判案由】    電子遊戲場業管理條例
【裁判全文】
臺灣桃園地方法院刑事判決                            九十年度簡上字第八九號
    上訴人
    即被告  甲○○
右列被告因違反電子遊戲場業管理條例案件，經檢察官聲請簡易判決處刑（九十年度
偵字第三０二八號），不服本院桃園簡易庭於九十年四月二十六日所為九十年度桃簡
字第三三０號第一審刑事簡易判決，提起上訴，本院判決如左：
        主  文
上訴駁回。
        事實及理由
一、本案經本院審理結果，除被告甲○○（另上訴人即被告乙○部分，業據其本人於
    本院審理時，聲明撤回上訴在案，爰依法逕行報結處理，附此敘明）係自「八十
    九年十一月二十三日」查獲前一星期起開始擺設「大舞台」電動機具乙台，並於
    「八十九年十一月二十三日上午十一時二十分許」，在桃園縣桃園市○○○路一
    三０號「漫畫租界出租漫畫店」內遭警查獲，而公訴人及原判決均誤載為九十年
    二月十日查獲前一星期開始擺設而同日遭查獲外，應予更正外，認第一審以被告
    甲○○係違反電子遊戲場業管理條例第十五條之規定，而犯同條例第二十二條之
    違反未依本條例規定辦理營利事業登記證者，不得經營電子遊戲場業罪，判處拘
    役貳拾日，並准以三百元折算一日易科罰金，經核其認事用法及量刑均無不當，
    應予維持，並引用第一審判決書記載之事實、證據及理由。
二、訊據被告甲○○固坦承於右揭時地遭警查獲上開「大舞台」電動機具乙台，惟被
    告甲○○矢口否認右揭犯行，辯稱：桃園縣桃園市○○○路一三０號「漫畫租借
    出租漫畫店」係伊妻乙○所開設經營，伊僅有出資而已，伊是從事汽車買賣工作
    ，平常亦沒有在上開店裡幫忙云云。經查：被告甲○○右揭犯行，業據證人即上
    開店裡員工丙○○迭次於警、偵訊中及本院審理時證稱「我是於八十九年十月十
    六日起在漫畫租界開始工作，每天約工作八個小時，每小時是六十元，每日薪資
    約五百元，該漫畫租界的負責人是一個叫甲○○的人，當初我是向一位叫乙○的
    小姐應徵工作的，他是該店的店長，但我不清楚他和甲○○是不是夫妻，該店的
    營業項目主要是漫畫書的租售，並無申請擺設電玩，我並不知道該店已違反電子
    遊藝法（見偵查卷第十七、十八頁）」、「....，因我是於八十九年十一月二十
    二日十九時下班時該店並無擺設該檯電玩，那時是店長乙○接我班的，至隔日我
    是早上約十一時到店內的，那時我還不知道有擺了這檯電玩，是警方於十一時二
    十分時至店臨檢時我也才知道有這檯電玩，店長乙○是每天都有至店內，而負責
    人甲○○則很少到店內（見偵查卷第十八頁）」、「乙○於八十九年十月十六日
    僱用我，每日工作八小時，假日從早上十點至晚上十點，休假用排的，月休五日
    ，甲○○是老闆常至店內，平常從上午十點至下午六點，乙○接我班（見偵查卷
    第三十四頁）」、「被查獲前一週，乙○同意他人擺（見偵查卷第三十四頁）」
    、「有一日早上我去上班時發現之即電告乙○，他說不要管，隔二、三日他向我
    說有人要玩就讓他玩（見偵查卷第三十五頁）」、「在警局問筆錄前乙○要我向
    警說什麼都不知道（見偵查卷第三十五頁）」、「（甲○○知道店內擺電玩？）
    知道（見偵查卷第三十五頁）」、「....，我是從八十九年十月十六日.... 在
    該店上班，是店長乙○僱用我的，薪水是店長乙○給我的，我平日是從早上十去
    晚上六點，假日（星期六、日）從早上十點到晚上十點，我早上負責開門，乙○
    接我的班（見本院卷九十年十月六十日筆錄）」、「（早上十點到晚上六點間這
    家店是何人負責看店及負責人？）都是店長，店長都是在接班時來點錢，店員另
    一位叫楊嘉玲，他是接大夜班，有時到早上七點才收班（見本院卷九十年十月十
    六日筆錄）」、「....，他們「二人是夫妻，因為我在應徵時，店長有告訴我說
    老闆是甲○○，且我們在跟別家店買書時，都是以甲○○的名義（見本院卷九十
    年十月十六日筆錄）」、「（提示大舞台照片在店中擺設多久？）三天以上（見
    本院卷九十年十月十六日筆錄）」、「....，是大舞台的擺設人楊正雄有告訴我
    ，他有告訴我說如果有人要玩的話，就讓他玩投十元硬幣，看玩多少如有問題叫
    我登記，他會過來處理，我不知道是何人同意他擺設，因為有一天我下班後，當
    時是店長的班，他有來接我的班，機台是晚上來擺的，隔天早上我來開門時我發
    現有一機台，我有打電話問店長，店長叫我放著不要管他，他告訴我說有人要玩
    的話，就讓他玩，我們擺沒幾天就被查獲，店長及甲○○都有來看過機台，擺大
    舞台那幾天甲○○白天沒有來看，被警查獲當天店長及甲○○叫我說什麼都不知
    道，叫我簽筆錄就好了，我當天被查獲後沒有做筆錄，到第三天我媽媽陪我去做
    筆錄，他們二人都沒有出面（見本院卷九十年十月十六日筆錄）」、「（該店老
    闆是誰？）是甲○○（見本院卷九十年十月十六日筆錄）」、「（該店擺大舞台
    機台乙○知道外甲○○是否知道？）他知道，店長曾跟我說過他們曾因為這件事
    吵過架，老闆說不要，店長堅持要擺，.... （見本院卷九十年十月十六日筆錄
    ）」、「（下午六點以後有無看過甲○○？）開幕當天我有看到過，開幕後白天
    沒有看到甲○○過，晚上才有來過店裡，他會進去店裡面看（見本院卷九十年十
    月十六日筆錄）」等語明確，復有扣案之上開「大舞台」電動機具乙台、違反社
    會秩序維護法現場紀錄乙紙及現場照片三紙，在卷可稽，足堪認定，被告甲○○
    所辯，顯係事後卸責之詞，不足採信。又經營電子遊戲場業，應依電子遊戲場業
    管理條例第十五條之規定，辦理營利事業登記證，始得經營，本件被告甲○○所
    開設上開漫畫店既未經辦理取得電子遊戲場業之營利事業登記證，即自右揭時地
    起，在上開店內擺設上開「大舞台」電動機具乙台供不特定人把玩，則本件被告
    甲○○所為，顯有違反電子遊戲場業管理條例第十五條之規定，應論以同法第二
    十二條之罪，至為顯然，而被告甲○○竟仍執言抗辯，認其並未參與上開漫畫店
    之經營，亦不知店內擺設有上開電動機具乙台云云，揆諸上開，顯無理由，應予
    駁回。
據上論斷，應依刑事訴訟法第四百五十五條之一第三項、第三百七十三條、第三百六
十八條，判決如主文。
本案經檢察官陳美華到庭執行職務。
中      華      民      國       九十     年     十     月    三十    日
                          臺灣桃園地方法院刑事第四庭
                              審判長  法  官  鄭 景 文
                                      法  官  邱 滋 杉
                                      法  官  林 晏 鵬
右正本證明與原本無異。
不得上訴。
                                      書記官  張 雅 慧
中        華        民        國   九十   年   十一   月    六    日


司法院資訊處製作；財團法人民間司法改革基金會備份。
